In order to say that someone can do something (potential form) the last syllable of a verb must be converted to `～える` where *え* replaces the last vowel. Rules of the conversion are in the table below.
**Important**: the *を particle* is never used with the potential form, so instead the *が particle* is used.

|Form|Pattern|Example|
|-|-|-|
|1 group|verb + える|話**せる**|
|2 group|verb + (ら)れる*|食べ**られる**|
|する|できる|勉強**できる**|
|来る (くる)|来**られる** (こられる)||

\* for る-verbs the *られる* ending is more relevant to writing while in speaking *ら* is omitted, therefore the ending becomes the same as that of the 1 group, i.e. *れる*. Example: *食べ**れる***.

|1 group|Dictionary form|Potential form|
|-|-|-|
|～う|買う|買**える**|
|～つ|待つ|待**てる**|
|～る|取る|取**れる**|
|～む|読む|読**める**|
|～ぶ|叫ぶ|叫**べる**|
|～ぬ|死ぬ|死**ねる**|
|～く|書く|書**ける**|
|～ぐ|急ぐ|急**げる**|
|～す|話す|話**せる**|

>日本語で本や雑誌**が**読**めめます**。I can read books and magazines in Japanese.